臺灣臺南地方法院民事裁定
111年度司繼字第2701號
聲  請  人  財政部南區國稅局

法定代理人  盧貞秀  



關  係  人  陳寶華律師
上列聲請人聲請選任被繼承人遺產管理人事件，本院裁定如下：
    主  文
選任陳寶華律師（律師證書字號：98臺檢證字第8111號）為被繼
承人陳志强（男、民國00年0月00日生、身分證統一編號：Z0000
00000號、民國109年7月26日死亡、生前最後住所：臺南市○○區○
○里○○街000號）之遺產管理人。
聲請程序費用由被繼承人陳志强之遺產負擔。
    理  由
一、按先順序繼承人均拋棄其繼承權時，由次順序之繼承人繼承
    ，其次順序繼承人有無不明或第四順序之繼承人均拋棄其繼
    承權者，準用關於無人承認繼承之規定。次按繼承開始時，
    繼承人之有無不明，而無親屬會議或親屬會議未於1個月內
    選定遺產管理人者，利害關係人得聲請法院選任遺產管理人
    ，並由法院依公示催告程序，定6個月以上之期限，公告繼
    承人，命其於期限內承認繼承，此觀民法第1176條第6項、
    第1177條、第1178條規定自明。
二、本件聲請意旨略以：被繼承人陳志强（下稱被繼承人）於民
    國109年7月26日死亡，惟其滯欠聲請人96年度及100年度綜
    合所得稅合計新臺幣18,147元未繳，其法定繼承人均已拋棄
    繼承或死亡，且查被繼承人名下尚有股票，聲請人仍有進行
    強制執行程序之實益，爰以利害關係人之身分，依法聲請選
    任被繼承人之遺產管理人等語。
三、經查，聲請人之主張，業據提出繼承系統表、個人除戶資料
    、戶籍謄本、本院家事法庭函、欠稅人集保資料查詢情形表
    、全國財產稅總歸戶財產查詢清單等為證，而被繼承人之法
    定繼承人均已拋棄繼承權或先於其死亡，亦據本院依職權調
    取109年度司繼字第2939號拋棄繼承卷宗查閱無誤。又被繼
    承人之親屬會議未依民法第1177條規定選定遺產管理人，聲
    請人以利害關係人之地位聲請選任被繼承人之遺產管理人，
    應予准許。
四、復查，遺產管理人之選任係屬法院之職權，其職務涉及公益
    性，除應注意遺產處置之公平性外，尚須慮及其適切性，即
    應兼顧被選任人對遺產、遺債之瞭解程度、處理遺產事務之
    能力與利害關係等綜合判斷之。經本院函詢陳寶華等3位律
    師擔任本件遺產管理人之意願，經陳寶華律師陳報願擔任遺
    產管理人，有本院函文、家事陳報狀等附卷可稽。本院審酌
    陳寶華律師不僅具專業法律知識及能力，且有法律事務之執
    行經驗，又與聲請人及被繼承人間均無親屬或利害關係，由
    其擔任本件遺產管理人，當能秉持專業倫理與客觀公正態度
    ，善盡管理保存及清算遺產之責，是認由其擔任被繼承人之
    遺產管理人，應屬妥適，爰裁定如主文。
五、依家事事件法第127條第4項之規定，裁定如主文。
中　　華　　民　　國　　111 　年　　8 　　月　　29　　日
                  家事法庭    司法事務官　吳玲媛
以上正本係照原本作成。
如對本裁定抗告須於裁定送達後10日內向本院提出抗告狀
中　　華　　民　　國　　111 　年　　8 　　月　　30　　日
                                  書記官　但育緗